【裁判字號】    89,訴,907
【裁判日期】    901005
【裁判案由】    公共危險等
【裁判全文】
臺灣彰化地方法院刑事判決                          八十九年度訴字第九七號
    公  訴  人  臺灣彰化地方法院檢察署檢察官
    被      告  甲○○
右列被告因公共危險等案件，經檢察官提起公訴（八十九年度訴偵字第五五五０號）
，本院判決如左：
    主      文
甲○○以加害生命之事，恐嚇他人致生危害於安全，處有期徒刑參月，如易科罰金，
以參佰元折算壹日，緩刑貳年。
被訴公共危險部分無罪。
    事      實
一、甲○○因位於中正路三六０號廣寧宮於民國（下同）八十九年六月七日上午遭人
    放火燒燬神像二十八尊案件，經警方傳訊後，心生不滿，竟於同年月二十一日上
    午八點三十分許攜帶斧頭，對該宮廟祝丁○揚言：要對付該宮管理委員會主任委
    員乙○○等語，致生危害於乙○○之安全，經丁○轉告乙○○，乙○○因而心生
    畏懼。
二、案經彰化縣警察局員林分局報請台灣彰化地方法院檢察署偵查起訴。
    理      由
甲、有罪部分：
一、本件訊據被告甲○○固坦承於前揭時地前往廣寧宮理論之事實，惟否認有前開犯
    行，辯稱：伊僅去理論，並未攜帶斧頭，亦未出言恐嚇云云；經查，被告右揭犯
    罪事實，業據被害人乙○○指訴綦詳，並經證人丁○證述明確，被告亦不否認曾
    至該廟理論之事實，其空言所辯無非事後卸責之詞，委無足採，罪行堪予認定。
二、核被告甲○○所為係犯刑法第三百零五條之罪。爰審酌被告犯罪之動機、方法、
    手段、所生危害暨犯後態度等一切情狀，量處如主文所示之刑，以示懲儆。查被
    告前未曾受有期徒刑以上刑之宣告，此有臺灣彰化地方法院檢察署刑案資料查註
    紀錄表一紙在卷可稽，其經此教訓，應知警惕而無再犯之虞，所宣告之刑，本院
    認以暫不執行為適當，併予宣告緩刑二年，以勵自新。
乙、無罪部分：
一、按犯罪事實應依證據認定之，無證據不得推定其犯罪事實，又不能證明被告犯罪
    者，應諭知無罪之判決，此於刑事訴訟法第一百五十四條及同法第三百零一條第
    一項分別定有明文。
二、公訴意旨另以：被告甲○○於八十九年六月七日上午六點十分，於員林鎮鬧區內
    人煙稠密之中正路三六０號經常有信徒出入（但當時無人在場）之廣寧宮放火燒
    燬神像二十八尊，致生公共危險，認其涉有刑法第一百七十五條第一項、第三百
    五十四條罪嫌云云，訊據被告矢口否認有右開犯行，辯稱：伊當日並未至該廟等
    語；經查，本件訊問告訴人丙○○及證人即警員劉志明，均證稱：當時無人在場
    ，係透過監視錄影帶指認等詞，經本院勘驗錄影帶並命彰化縣警察局員林分局翻
    拍成照片結果，該等影像實非清晰，均難認定即係被告本人，故無從認定被告有
    前揭公共危險犯行；此外，本院復查無其他積極證據足資證明被告有何上開犯行
    ，揆諸首開說明，被告犯罪不能證明，自應為無罪之諭知。
據上論斷，應依刑事訴訟法第二百九十九第一項前段、第三百零一條第一項，刑法第
三百零五條、第四十一條第一項、第七十四條第一款，罰金罰鍰提高標準條例第一條
前段、第二條，判決如主文。
本案經檢察官廖先志到庭執行職務。
中      華      民      國      九十    年      十      月      五      日
                                  臺灣彰化地方法院刑事第二庭
                                      法      官  謝  仁  棠
右正本證明與原本無異。
如不服本判決，應於判決送達後十日內向本院提出上訴狀( 須附繕本 )。
告訴人或被害人對於判決如有不服具備理由請求檢察官上訴者，其上訴期間之計算係
以檢察官收受判決正本之日期為準。
                                      法院書記官  于  淑  真
中      華      民      國      九十    年      十      月     十一     日
刑法第三百零五條
以加害生命、身體、自由、名譽、財產之事恐嚇他人，致生危害於安全者，處二年以
下有期徒刑、拘役或三百元以下罰金。


司法院資訊處製作；財團法人民間司法改革基金會備份。
